---
title: ''
output: md_document
---

```{r, include = FALSE}
library(dplyr)
library(knitr)

load("players.RData")
load("sets.RData")
```

## FAQ:

#### O que é? 
Ranking baseado em Elo(https://en.wikipedia.org/wiki/Elo_rating_system) dos resultados dos campeonatos de Smash Ultimate do Rio de Janeiro que estão no Smash.gg.

#### Parâmetros do elo:
+ Rating inicial = 1500;

+ $k=20$ para bo3 e $k=30$ para bo5 independente do campeonato e etapa da bracket;

+ Vitórias do player1 dada por $\frac{g1}{g1 + g2}$ em que $gi$ é a quantidade de jogos ganhos pelo player $i$ no set. Ou seja, ganhar de 2-0 dá mais pontos do que ganhar de 2-1.

#### Players duplicados:
Podem existir players que trocaram de tag e/ou conta do smash.gg e estão com duas entradas na lista, fiz algumas arrumações manualmente mas se tiver alguém duplicado ou até mesmo faltando no elo.csv, avisem que eu conserto.

#### Campeonatos utilizados:
```{r, echo = FALSE}
unique(sets$tournament)
```

```{r, echo = FALSE}
players %>%
  filter(elo > 1500) %>%
  kable(digits = 2, format = "markdown", row.names = TRUE)
```

