---
title: ''
output: md_document
---

```{r, include = FALSE}
library(dplyr)
library(knitr)

load("data/players.RData")
load("data/participants.RData")
events = read.csv("data/events.csv", header = TRUE, sep = ";", stringsAsFactors = FALSE)
```

## FAQ

#### O que é? 
Ranking baseado em [Elo](https://en.wikipedia.org/wiki/Elo_rating_system) dos players de Smash Ultimate do Rio de Janeiro utilizando os resultados dos campeonatos que estão no [Smash.gg](https://smash.gg/) com o intuito de auxiliar no seeding dos campeonatos.

#### Parâmetros do elo
+ Rating inicial = 1500;

+ **Atualizado** O peso de cada partida, k, é dado por k = b * participants/24 * (1-0.5*weekly) em que b = 20 para bo3 e 30 pra bo5, participants é o número de participantes do torneio e weekly é uma dummy que indica se o campeonato é semanal;

+ Vitórias do player_1 dada por g1/(g1+g2) em que gi é a quantidade de jogos ganhos pelo player_i no set. Ou seja, ganhar de 2-0 dá mais pontos do que ganhar de 2-1;

+ Limite inferior do elo = 1420.

#### DQ
Partidas que estão contabilizadas como "DQ" no Smash.gg não são contabilizadas.

#### Players duplicados
Podem existir players que trocaram de tag e/ou conta do smash.gg e estão com entradas repetidas na lista, fiz algumas arrumações manualmente mas se tiver alguém duplicado ou até mesmo faltando no data/players.csv, avisem que eu conserto.

#### Campeonatos utilizados
```{r, echo = FALSE}
events = events %>%
  inner_join(participants, by = "tournament") %>%
  select(-event_id)

kable(events, format = "markdown")
```

## Preview
Filtrando tournaments > 4 e mostrando os 50 primeiros.
```{r, echo = FALSE, warning = FALSE, message = FALSE}
players %>%
  filter(tournaments > 4) %>%
  mutate(sign = ifelse(var_elo >= 0, "+", "-"),
         var_elo = abs(var_elo),
         elo = paste0(round(elo, 2), " (", sign, round(var_elo, 2), ")")) %>%
  select(-list_tournaments,
         -old_elo,
         -var_elo,
         -sign) %>%
  head(50) %>%
  kable(digits = 2, format = "markdown", row.names = TRUE)
```